臺灣桃園地方法院刑事判決　　　　　　　　　　　　　九十年度訴字第二一二九號
　　公　訴　人　臺灣桃園地方法院檢察署檢察官
　　被　　　告　甲○○
右列被告因違反毒品危害防制條例案件，經檢察官提起公訴（九十年度毒偵字第四０
九五號），本院判決如左：
    主  文
甲○○連續施用第一級毒品，累犯，處有期徒刑捌月。
扣案之第一級毒品海洛因壹包（淨重零點壹陸公克，包裝重零點公克）沒收銷燬之
。
    事  實
一、甲○○前曾於民國八十八年間，因違反毒品危害防制條例案件，經臺灣板橋地方
    法院判處有期徒刑六月確定，於八十九年七月二十四日執行完畢，猶不知悛悔，
    於八十七年間因施用第二級毒品案件，經臺灣板橋地方法院以八十七年度毒聲字
    第三八四０號裁定送觀察、勒戒後，認無繼續施用毒品之傾向，由臺灣板橋地方
    法院檢察署檢察官於八十八年一月二十五日以八十七年度偵字第二七五四八號為
    不起訴處分確定；又因施用第二級毒品案件，再經臺灣板橋地方法院以八十八年
    度毒聲字第二九八三號裁定送觀察、勒戒後，認有繼續施用毒品之傾向，由該院
    以八十八年度毒聲字第三三九三號裁定令入戒治處所施以強制戒治一年，於八十
    九年六月十六日戒治期滿，並經臺灣板橋地方法院檢察署檢察官以八十八年度偵
    字第一二一五三號起訴，經臺灣板橋地方法院於八十八年十一月五日以八十八年
    度易字第三七四一號判處有期徒刑六月確定在案。詎甲○○猶不思悔改，另基於
    施用第一級毒品海洛因之概括犯意，自九十年五月初起至同年十月十一日止，在
    臺北縣新莊市○○街三三巷十一號二樓其住處、新莊市○○街八六號五樓之二其
    租住處、及桃園縣內（在其車上）等處，連續施用第一級毒品海洛因多次，嗣於
    九十年十月十二日零時三十分許，在桃園縣龜山鄉○○○路美食街廣場前，為警
    查獲，並扣得第一級毒品海洛因一包（淨重Ｏ．一六公克，包裝重０．三公克）
    。
二、案經臺北縣警察局移送臺灣桃園地方法院檢察署檢察官偵查起訴。
    理  由
一、右揭犯罪事實，業據被告甲○○坦承不諱，且有海洛因一小包扣案可稽。又被告
    於九十年十月十二日為警查獲後經採尿鑑定結果，呈嗎啡、可待因之陽性反應乙
    節，有昭信科技顧問股份有限公司濫用藥物陽性檢體檢驗報告、臺北縣警察局刑
    警隊毒品危害防制條例案犯罪嫌疑人及代碼對照表影本各乙紙等附卷可稽；而前
    開扣案之海洛因一小包，經送請法務部調查局鑑驗結果，確含第一級毒品海洛因
    成分無訛，淨重０．一六公克，包裝重０．三公克，有法務部調查局鑑定通知書
    乙紙附卷可參，足證被告之自白與事實相符。又被告前曾於八十七年間因施用第
    二級毒品案件，經臺灣板橋地方法院以八十七年度毒聲字第三八四０號裁定送觀
    察、勒戒後，認無繼續施用毒品之傾向，由臺灣板橋地方法院檢察署檢察官於八
    十八年一月二十五日以八十七年度偵字第二七五四八號為不起訴處分確定之事實
    ，有上開不起訴處分書在卷可稽。又被告嗣再因施用第二級毒品案件，再經臺灣
    板橋地方法院以八十八年度毒聲字第二九八三號裁定送觀察、勒戒後，認有繼續
    施用毒品之傾向，由該院以八十八年度毒聲字第三三九三號裁定令入戒治處所施
    以強制戒治一年，於八十九年六月十六日戒治期滿，並經臺灣板橋地方法院檢察
    署檢察官以八十八年度偵字第一二一五三號起訴，經臺灣板橋地方法院於八十八
    年十一月五日以八十八年度易字第三七四一號判處有期徒刑六月確定在案等情，
    亦有臺灣板橋地方法院八十八年度易字第三七四一號判決、臺灣高等法院被告全
    國前案紀錄表、臺灣桃園地方法院檢察署刑案資料查註紀錄表等附卷足憑，綜上
    所述，本案事證明確，被告犯行堪予認定。
二、核被告甲○○所為，係犯毒品危害防制條例第十條第一項之施用第一級毒品罪。
    被告持有第一級毒品海洛因之低度行為應為施用之高度行為所吸收，不另論罪。
    又被告先後多次施用第一級毒品海洛因之行為，時間緊接，所犯構成要件相同，
    顯係基於概括之犯意為之，應依連續犯之規定以一罪論，並依法加重其刑。又查
    被告前曾有如事實欄所述之論罪科刑情形，有臺灣高等法院被告全國前案紀錄表
    在卷可按，其受有期徒刑之執行完畢後，於五年內再犯本件最重本刑為有期徒刑
    以上之罪，為累犯，應依刑法第四十七條之規定遞加重其刑。公訴人就被告自九
    十年五月初起至九十年七月某日止之期間連續施用第一級毒品海洛因之事實，雖
    未起訴，惟檢察官就犯罪事實一部提起公訴者，其效力及於全部，前開部分既與
    公訴人起訴部分，具有連續犯之裁判上一罪關係，為起訴效力所及，本院自應併
    予審究。爰審酌被告犯罪之動機及其前經觀察、勒戒、強制戒治後，復仍再行施
    用毒品，戕害己身，顯無悔改之意、及其犯後坦承犯行之態度等一切情狀，量處
    如主文所示之刑。扣案之海洛因一小包（淨重０．一六公克，包裝重０．三公克
    ），為毒品危害防制條例所規範之第一級毒品，應依同法第十八條第一項前段規
    定宣告沒收銷燬之。
據上論斷，應依刑事訴訟法第二百九十九條第一項前段，毒品危害防制條例第十條第
一項、第十八條第一項前段，刑法第十一條前段、第五十六條、第四十七條，判決如
主文。
本案經檢察官何嘉仁到庭執行職務。
中        華        民        國      九十一    年    五    月    八    日
                                臺灣桃園地方法院刑事第六庭
                                    法  官  林曉芳
右正本證明與原本無異。
如不服本判決，應於判決送達後十日內向本院提出上訴狀( 應附繕本 )，上訴於
臺灣高等法院。
                                    書記官  巫孟蓉
中        華        民        國     九十一     年    五    月    十    日
附論罪科刑依據之法條
毒品危害防制條例第十條
施用第一級毒品者，處六月以上五年以下有期徒刑。
施用第二級毒品者，處三年以下有期徒刑。
毒品危害防制條例第十八條第一項
查獲之毒品及專供製造或施用毒品之器具，不問屬於犯人與否，均沒收銷燬之。但合
於醫藥或研究之用者，得不予銷燬。
